臺灣宜蘭地方法院刑事判決　　　　　　　 96年度易字第325號
公　訴　人　臺灣宜蘭地方法院檢察署檢察官
被　　　告　甲○○
上列被告因毒品危害防制條例案件，經檢察官提起公訴（96年度
毒偵字第703號），被告為有罪之陳述，爰依簡式審判程序判決
如下：
    主  文
甲○○施用第二級毒品，累犯，處有期徒刑柒月。
扣案之安非他命壹小包（毛重壹點貳公克）沒收銷燬。扣案之吸
食器壹個、提撥器壹支及錫箔紙壹紙，均沒收。
    事  實
一、甲○○前曾於民國88年間因施用毒品案件，經本院88年度毒
    聲字第1158號裁定送觀察、勒戒執行完畢後，認無繼續施用
    毒品傾向，於民國88年9月14日經台灣宜蘭地方法院檢察署
    檢察官以88年度偵字第2702號為不起訴處分確定；又於89年
    間因施用毒品案件，經送本院裁定送觀察勒戒後，認有繼續
    施用毒品傾向，再裁定送強制戒治，於90年8月31日執行完
    畢，另以89年易字第119號、89年易字第476號分別判處有期
    徒刑3月、6月確定，並於93年6月3日執行完畢後，復於94、
    95 年間因施用毒品案件，經本院於以94年易字第245號、95
    年度宜簡字第37號分別判處有期徒刑8月、5月確定，於94年
    11月5日入監服刑，於95年11月18日假釋期滿未經撤銷假釋
    而執行完畢。詎甲○○竟仍不知悔改，復於五年內再基於施
    用第二級毒品安非他命之決意，於96年7月2日凌晨2、3時許
    ，以吸食器燃燒安非他命後吸食煙霧之方式，在其位於宜蘭
    縣員山鄉○○路313號住處內，施用第二級毒品安非他命1次
    。嗣於同年7月3日下午1時55分許，經警前往其上揭住處搜
    索時查獲，並扣得第二級毒品安非他命1包（毛重1.2公克）
    及其所有供吸用安非他命之吸食器1個、提撥器1支及錫箔紙
    1紙，並經警採尿送驗後呈安非他命陽性反應而悉上情。
二、案經宜蘭縣警察局移送台灣宜蘭地方法院檢察署檢察官偵查
    起訴。
    理  由
一、上開事實，業據被告甘炳坦承不諱，核與證人即被告之母甘
    林秀珠警詢中所述情節大致相符（見警卷第4至6頁），復有
    慈濟大學濫用藥物檢驗中心96年7月11日慈大藥字第9607110
    3號函所附，呈安非他命陽性反應之檢驗總表及個體檢驗報
    告各1份、照片4張存卷可參（見96年度毒偵字第703號卷第
    13、14頁、警卷第13、14頁），及扣案之安非他命1包（毛
    重1.2公克）及其所有供吸用安非他命之吸食器1個、提撥器
    1支及錫箔紙1紙可資佐證，核與被告前開任意性自白之事實
    相符，自堪信為真實。被告前曾於民國88年間因施用毒品案
    件，經本院88年度毒聲字第1158號裁定送觀察、勒戒執行完
    畢後，認無繼續施用毒品傾向，於民國88年9月14日經台灣
    宜蘭地方法院檢察署檢察官以88年度偵字第2702號為不起訴
    處分確定；又於89年間因施用毒品案件，經送本院裁定送觀
    察勒戒後，認有繼續施用毒品傾向，再裁定送強制戒治，於
    90 年8月31日執行完畢，另以89年易字第119號、89年易字
    第476號分別判處有期徒刑3月、6月確定，並於93年6月3日
    執行完畢後，復於94、95年間因施用毒品案件，經本院於以
    94 年易字第245號、95年度宜簡字第37號分別判處有期徒刑
    8月、5月確定，於95年11月18日假釋期滿未經撤銷假釋而執
    行完畢，有臺灣高等法院被告全國前案紀錄表一份在卷足考
    。其於5年內再犯毒品危害防制條例第10條之罪，事證已臻
    明確，犯行洵堪認定，應予依法論科。
二、核被告施用第二級毒品安非他命，係犯毒品危害防制條例第
    10條第2項之施用第二級毒品罪。其持有第二級毒品之低度
    行為，為其施用第二級毒品之高度行為所吸收，不另論罪。
    另查被告前因施用毒品案件，經本院以89年易字第119號、
    89年易字第476號分別判處有期徒刑3月、6月確定，並於93
    年6月3日執行完畢；復於94、95年間因施用毒品案件，經本
    院以94年易字第245號、95年度宜簡字第37號分別判處有期
    徒刑8月、5月確定，於95年11月18日假釋期滿未經撤銷假釋
    而執行完畢，有臺灣高等法院被告全國前案紀錄表附卷足憑
    ，是其於受有期徒刑之執行完畢，5年內故意再犯有期徒刑
    以上之本罪，為累犯，應依累犯之規定加重其刑。爰審酌被
    告之品行，施用毒品之犯罪動機、目的、手段、期間及其施
    用毒品戕害自己身心健康，對國家社會所生之危害，及其犯
    罪後態度尚稱良好，坦承施用毒品之犯行，且深知悔悟等一
    切情狀，量處如主文所示之刑。末查扣案之安非他命1 包（
    毛重1.2公克）係屬查獲之第二級毒品，應依毒品危害防制
    條例第18條第1項前段之規定沒收銷燬之。扣案之吸食器1個
    、提撥器1支及錫箔紙1紙，為被告所有用以施用第二級毒品
    安非他命犯罪之物，業據被告供明在卷，應併予宣告沒收之
    。
據上論斷，應依刑事訴訟法第273條之1第1項、第299條第1項前
段，毒品危害防制條例第10條第2項、第18條第1項前段，刑法第
11條前段、第47條第1項前段，第38條第1項第2款判決如主文。
本案經檢察官吳志成到庭執行職務
中　　華　　民　　國　　96　　年　　8　　月　　31　　日
                  刑事第二庭法  官　 黃永勝
以上正本證明與原本無異。
如不服本判決應於收受本判決後10日內向本院提出上訴書狀，並
應敘述具體理由。若未敘述理由者，應於上訴期間屆滿後20日內
向本院補提理由書狀(均須按他造當事人之人數附繕本)。
                            書記官 　陳淑宜
中　　華　　民　　國　　96　　年　　9 　　月　　3 　　日
附錄本案論罪科刑法條全文：
毒品危害防制條例第10條
施用第一級毒品者，處 6 月以上 5 年以下有期徒刑。
施用第二級毒品者，處 3 年以下有期徒刑。
